【裁判字號】    97,消債抗,268
【裁判日期】    970930
【裁判案由】    聲請更生程序
【裁判全文】
臺灣高雄地方法院民事裁定           97年度消債抗字第268號
抗  告 人  甲○○
上列抗告人聲請更生事件，對於民國97年8月29日本院97年度消
債更字第128號駁回裁定提起抗告，本院裁定如下：
    主  文
抗告駁回。
抗告費用新台幣壹仟元由抗告人負擔。
    理  由
一、本件抗告意旨略以：抗告人於民國95年5 月4 日，依中華民
    國銀行公會會員辦理消費金融案件無擔保債務協商機制，與
    金融機構成立協商，嗣因不可歸責於抗告人之事由，致履行
    協商內容顯有重大困難，爰依據消費者債務清理條例聲請更
    生。詎原裁定竟未審認抗告人因病造成收入明顯減少致履行
    顯有重大困難之事實，而以抗告人欠缺不可歸責於己之事由
    駁回其更生之聲請，原審認事用法顯有違誤；爰依法提起抗
    告。並聲明：原裁定廢棄，准予裁定開始更生程序。
二、按關於更生或清算之程序，除本條例別有規定外，準用民事
    訴訟法之規定，消費者債務清理條例第15條定有明文。而依
    民事訴訟法第495 之1 第1 項準用同法第447 條第1 項之規
    定，除有同法第447 條第1 項規定之各款情形外，抗告人不
    得提出新攻擊防禦方法。
三、經查，抗告人固主張原審未審認其因病造成收入明顯減少，
    而有不可歸責於己之事由致履行顯有重大困難之事實云云；
    惟抗告人於原審審理期間從未為此主張，且原審曾於97年5
    月15日以裁定命抗告人提出不可歸責於己之事由致履行顯有
    重大困難之相關證明文件，並附記例如生病並附診斷證明書
    、非自願性失業等，此裁定於97年5 月19送達於抗告人，有
    送達證書（見原審卷第23頁）在卷可稽；然抗告人僅以收入
    不足、配偶不願支出家庭必要費用及須扶養子女為由主張不
    可歸責於己致履行顯有重大困難，而皆未曾主張因病致收入
    減少之情事存在，綜觀原審全卷亦無相關證明文件；是抗告
    人待原審裁定駁回其更生之聲請後，始以此為由提起抗告，
    其所提出之抗告理由核屬新事實；復無民事訴訟法第447 條
    第1 項各款規定之情形，揆諸上開規定，抗告人應不得據以
    提出抗告。故抗告人既未曾於原審審理期間主張其因病造成
    收入減少之事實並提出證據，從而原審未審認此項事實即以
    裁定駁回抗告人更生之聲請，並無違誤。抗告意旨指摘原裁
    定不當，求予廢棄，為無理由，應予駁回。
四、據上論結，本件抗告為無理由，依消費者債務清理條例第15
    條、民事訴訟法第495 條之1 第1 項、第447 條第3 項、第
    95條、第78條，裁定如主文。
中    華    民    國    97    年    9     月    30    日
                  民事鳳山分庭法  官  楊富強
                              法  官  林意芳
                              法  官  何悅芳
以上正本係照原本作成。
本裁定不得再抗告。
中    華    民    國    97    年    9     月    30    日
                              書記官  洪嘉慧


司法院資訊處製作；財團法人民間司法改革基金會備份。
